【裁判字號】    97,交聲,796
【裁判日期】    970513
【裁判案由】    違反道路交通管理處罰條例聲明異議
【裁判全文】
臺灣臺北地方法院交通事件裁定         97年度交聲字第796號
原處分機關  臺北市交通事件裁決所
異  議  人
即受處分人  甲○○
上列異議人即受處分人因違反道路交通管理處罰條例案件，對於
臺北市交通事件裁決所於民國九十七年三月十四日所為之處分（
原處分案號：北市裁二字第裁二二─一ＡＢ九二九五五○號），
聲明異議，本院裁定如下：
    主  文
異議駁回。
    理  由
一、按汽車駕駛人停車時不得併排臨時停車或併排停車，道路交
    通安全規則第一百十一條第一項第五款、第一百十二條第一
    項第十款分別定有明文；而汽車駕駛人停車時不依順行方向
    ，或不緊靠道路右側，或併排停車，或單行道不緊靠路邊停
    車，均處新臺幣（下同）六百元以上一千二百元以下罰鍰，
    道路交通管理處罰條例第五十六條第一項第六款復有明文;
    而所稱「道路」，依同條例第三條第一款規定，係指公路、
    街道、巷衖、廣場、騎樓、走廊或其他供公眾通行之地方。
    又本條例之處罰，受舉發違反道路交通管理事件之受處罰人
    ，認為受舉發之違規行為應歸責他人者，應於舉發違反道路
    交通管理事件通知單應到案日期前，檢附相關證據及應歸責
    人相關證明文件，向處罰機關告知應歸責人，處罰機關應即
    另行通知應歸責人到案依法處理。逾期未依規定辦理者，仍
    依本條例各該違反條款規定處罰，亦經道路交通管理處罰條
    例第八十五條第一項明文規定。
二、本件異議人即受處分人（下稱受處分人）甲○○於民國九十
    六年十二月十九日上午八時十一分許，將鄭佳華所有車牌號
    碼二五六○─ＱＷ號自用小客車停放在臺北市○○區○○街
    二百二十巷五十九弄內，因併排停車，而為臺北市停車管理
    處交通助理員以科學儀器照相方式存證，並以受處分人有違
    反道路交通管理處罰條例第五十六條第一項第六款規定之行
    為，逕行掣作北市交停字第一ＡＢ九二九五五○號舉發違反
    道路交通管理事件通知單舉發。嗣受處分人不服，於應到案
    日期九十七年一月二十日前之同年月八日向原處分機關提出
    申訴，經原舉發單位調查結果，仍認受處分人有上開違規之
    行為，原處分機關依違反道路交通管理處罰條例第五十六條
    第一項第六款、違反道路交通管理事件統一裁罰基準及處理
    細則規定，裁處受處分人罰鍰一千二百元。
三、聲明異議意旨略以：臺北市○○區○○街二百二十巷五十九
    弄寬約六米，雙邊無路界線，前後無停車線，為死巷子，並
    非道路，且該弄六米寬留有單向通行空間，其未違反公眾通
    行云云。
四、經查：本件受處分人確有於上揭時、地駕駛車牌號碼二五六
    ○─ＱＷ自小客車停放於被舉發地點，經舉發機關拍照之情
    ，為受處分人所不爭執，並有舉發機關所拍攝之照片在卷足
    憑，堪信為真。受處分人雖抗辯該處非道路且未違反公眾通
    行云云，惟依道路交通管理處罰條例第三條第一項第一款規
    定：「道路：指公路、街道、巷衖、廣場、騎樓、走廊或其
    他供公眾通行之地方」，及交通部交路七六字第○二六○一
    七號函所示：「私有土地既成公眾通行之道路，如有公用地
    役關係之存在，此項道路之土地即已成為他有公物之公共用
    物，土地所有權人雖有所有權，但其所有權之行使應受限制
    ，不得違反供公眾通行之目的」，受處分人駕駛前開車輛所
    停放之處雖無路界線，然該路段係路邊劃設有停車格之道路
    ，且停車格內均已停放其他車輛，有舉發照片影本一紙在卷
    可憑，是受處分人所停放車輛之地點難謂非道路交通管理處
    罰條例所指之「道路」，而與供公眾通行之私人土地不同，
    受處分人駕駛上開車輛停放於他車外側之道路，自屬併排停
    車甚明。又道路交通管理處罰條例第五十六條第一項各款之
    規定，僅需有該項各款違規行為之一者，即已成立，不得任
    由受處分人自行判斷是否已致違反公眾通行，否則法律即形
    同虛設，受處分人上開辯解，尚無足採。
五、綜上所述，本件受處分人確有併排停車之違規行為，原處分
    機關依道路交通管理處罰條例第五十六條第一項第六款、同
    條例第八十五條第一項及違反道路交通管理事件統一裁罰基
    準及處理細則等規定，裁處罰鍰一千二百元，經核並無違誤
    。本件聲明異議，為無理由，應予駁回。
據上論斷，應依道路交通案件處理辦法第十九條，裁定如主文。
中    華    民    國    97    年    5     月    13    日
                  交通法庭    法  官  徐淑芬
以上正本證明與原本無異。
如不服本裁定，應於送達後五日內，向本院提出抗告狀。
                              書記官  廖純瑜
中    華    民    國    97    年    5     月    13    日


司法院資訊處製作；財團法人民間司法改革基金會備份。
